# 母公司收到补助

提问人：snowbaby123123 时间：2011-11-27 17:57:26
母公司收到补助款，从文件上看单位为母公司，但申报的项目其实是子公司的项目，母公司直接将款项给了子公司，子公司作为补助处理，请问这样是否合适？税局对这样的行为会不会认可免税？母公司是国企，若是把款项给了联营单位，会不会涉嫌国有资产流失

回答人：chenyiwei
由于相关文件明确补助对象为母公司，因此母公司的这一行为不能理解为代收代付，而是母公司在接受补助之后将其作为资本性投入投给子公司，子公司应当作为资本公积处理。母公司个别报表中对所收到的该项补助款可确认为一项递延收益，与其按拨付给子公司的补助款追加对子公司的投资成本相对应，到以后处置该子公司股权时转为营业外收入。母公司的合并报表层面，再按照一般的与资产或者收益相关的政府补助处理。

提问人：yemingzhu1980 时间：2011-11-27 22:52:11
回复 chenyiwei 的帖子
陈老师，子公司收到这笔钱做资本公积，二级科目用“其他资本公积”这个科目可以吗？

回答人：chenyiwei
应使用“资本溢价”明细科目。这不是其他综合收益，而是权益性交易。

提问人：ying0518 时间：2011-11-28 09:42:21
若是申报补助的相关文件中指明，该项目协作单位为子公司，母公司收到款项后将相应的协作款项划转子公司，子公司是否应当按政府补助处理？

回答人：chenyiwei
如果批文中明确规定受益对象为子公司，要求母公司将其转付给子公司的，则母公司收到后作代收代付处理，子公司按政府补助原则处理。